【裁判字號】    90,易,868
【裁判日期】    900830
【裁判案由】    傷害
【裁判全文】
臺灣臺北地方法院刑事判決                            九十年度易字第八六八號
    公  訴  人  臺灣臺北地方法院檢察署檢察官
    被      告  乙○○
右列被告因傷害案件，經檢察官聲請簡易判決處刑（九十年度調偵字第一一六號），
本院刑事庭認不宜以簡易判決處刑，改簽分依通常程序審理，判決如左：
    主  文
乙○○傷害人之身體，處拘役拾日，如易科罰金，以佰元折算壹日。
    事  實
一、乙○○八十九年九月十二日下午十時三十分許，在臺北市○○區○○路一一０號
    前，因停車問題與丙○○發生糾紛，雙方進而口角，乙○○竟基於傷害之犯意，
    出手毆打丙○○，致丙○○受有右顏面多處擦傷、右肘多處擦傷、右前臂擦傷、
    右小腿瘀傷、右小腿擦傷。
二、案經乙○○訴由臺北市政府警察局中正第二分局報請臺灣臺北地方法院檢察署檢
    察官偵查聲請簡易判決處刑，本院刑事庭認不宜以簡易判決處刑，改簽分依通常
    程序審理。
    理  由
一、訊據被告乙○○固坦承與告訴人丙○○因停車問題發生爭吵之事實，惟矢口否認
    有何傷害犯行，辯稱告訴人丙○○受傷係因雙方拉扯時自己撞到鐵架及其計程車
    與被告之機器腳踏車所致云云。惟查，右揭犯罪事實，業據告訴人丙○○於偵訊
    時指訴伊將車子停放在車行對面洗車，有人打電話說伊車子停到別人車位，伊要
    將車子移走，被告在旁不讓伊開走，被告說車行的人時常停在他的車位，後來被
    告很生氣，就打伊，把伊推倒在地，且拿酒瓶要打伊，伊同事將二人隔開等語綦
    詳（見偵查卷第十二頁反面），並有臺北市立和平醫院診斷書影本附卷可稽。被
    告已自承與告訴人雙方因一言不合在現場拉扯等語，參酌證人甲○○於本院訊問
    時證稱伊與丙○○在車行二樓唱卡拉ＯＫ，有人打電話進來說車子停到別人的位
    置，請丙○○下去移車子，丙○○就自己下去，後來是有一些小姐告訴伊說丙○
    ○被人家打，車行對面隔一條馬路，再來是停車位，再來是國宅，機車是停在車
    子的旁邊，當時伊在二樓正面看到辜背上壓著機車，人跟機車均已倒地，倒著的
    丙○○是面對伊，伊在樓上有看到被告掐丙○○的脖子，一直到伊下去那個人還
    是掐著，是伊將二人拉開，被告喝很多酒，因為酒味很重，拉開時看到丙○○右
    額頭有流血，腳有一點瘀青，拉開後被告再去拿二個酒瓶還是伊去拿下來等語（
    見九十年八月十五日訊問筆錄），與告訴人所述被告把其推倒在地，再拿取酒瓶
    ，由證人將二人隔開之詞相符，且由上開證人證詞可知，被告當日酒味很濃，掐
    著告訴人脖子，於證人拉開二人後，尚要拿取酒瓶毆打告訴人，被告辯稱未傷害
    告訴人云云顯非足採，本件事證明確，被告犯行堪予認定。至於被告聲請履勘現
    場部分，因現場有鐵窗一節，已由被告提出之照片足資說明，況當時被告有無毆
    打告訴人事實，亦無法經由事後現場履勘辨明，本件事證如上所述已臻明確，被
    告聲請履勘現場核無必要，併予敘明。
二、核被告所為，係犯刑法第二百七十七條第一項傷害罪。爰審酌被告犯罪動機、目
    的、手段、被害人所受傷害程度及被告犯罪後猶卸責矯詞之態度等一切情狀，量
    處如主文所示之刑。又查被告行為後，刑法第四十一條已於九十年一月四日修正
    ，同年月十日經總統公布施行之，修正後之刑法第四十一條規定：「犯最重本刑
    為五年以下有期徒刑以下之刑之罪，而受六個月以下有期徒刑或拘役之宣告，因
    身體、教育、職業、家庭之關係或其他正當事由，執行顯有困難者，得以一元以
    上三元以下折算一日，易科罰金。但確因不執行所宣告之刑，難收矯正之效，或
    難以維持法秩序者，不在此限。」「併合處罰之數罪，均有前項情形，其應執行
    之刑逾六月者，亦同」；該規定與修正前刑法第四十一條規定：「犯最重本刑為
    三年以下有期徒刑以下之刑之罪，而受六個月以下有期徒刑或拘役之宣告，因身
    體、教育、職業或家庭之關係，執行顯有困難者，得以一元以上三元以下折算一
    日，易科罰金。」比較，修正後之規定將可諭知易科罰金之罪由犯最重本刑為三
    年以下有期徒刑以下之刑之罪擴大至犯最重本刑為五年以下有期徒刑以下之刑之
    罪，本件被告所犯刑法第二百七十七條第一項傷害罪，法定刑為三年以下有期徒
    刑，適用新法對被告而言並無不利，是依刑法第二條第一項前段之規定，應適用
    裁判時之法律即修正後之刑法第四十一條第一項規定諭知易科罰金之折算標準。
據上論斷，應依刑事訴訟法第四百五十二條、第二百九十九條第一項前段，刑法第二
條第一項前段、第二百七十七條第一項、第四十一條第一項，罰金罰鍰提高標準條例
第一條前段、第二條，判決如主文。
本案經檢察官林淑玲到庭執行職務
中    華    民    國      九十      年      八        月      三十      日
                                      臺灣臺北地方法院刑事第八庭
                                          法  官  鄭  佾  瑩
右正本證明與原本無異。
如不服本判決，應於判決送達後十日內向本院提出上訴狀(應抄附繕本)。告訴人
或被害人如對於本判決不服者，應具備理由請求檢察官上訴，其上訴期間之計算
係以檢察官收受判決正本之日期為準。
                                          書記官    何適熹
中      華      民      國      九十      年    九    月  十一    日
附錄：本案論罪科刑法條全文
中華民國刑法第二百七十七條：
傷害人之身體或健康者，處三年以下有期徒刑、拘役或一千元以下罰金。
犯前項之罪因而致人於死者，處無期徒刑或七年以上有期徒刑；致重傷者，處三年以
上十年以下有期徒刑。


司法院資訊處製作；財團法人民間司法改革基金會備份。
